【裁判字號】    95,財管,48
【裁判日期】    951030
【裁判案由】    選任遺產管理人
【裁判全文】
臺灣臺南地方法院家事裁定              95年度財管字第48號
聲  請  人  德勝企業有限公司
法定代理人  乙○○
送達代收人  甲○○
前聲請人聲請選任被繼承人丙○○之遺產管理人事件，本院裁定
如下：
    主      文
選任財政部國有財產局台灣南區辦事處為被繼承人丙○○之遺產
管理人。
程序費用由被繼承人丙○○之遺產負擔。
    理      由
一、按繼承開始時，繼承人之有無不明者，由親屬會議於一個月
    內選定遺產管理人，並將繼承開始及選定遺產管理人之事由
    ，向法院報明；無親屬會議或親屬會議未於前條所定期限內
    選定遺產管理人者，利害關係人或檢察官，得聲請法院選任
    遺產管理人，並由法院依前項規定為公示催告；公示催告期
    限屆滿，無繼承人承認繼承時，其遺產於清償債權，並交付
    遺贈物後，如有剩餘，歸屬國庫；非公用國有財產以財政部
    國有財產局為管理機關， 民法第1177條、第1178條第2項、
    第1185條、國有財產法第12條分別定有明文
二、聲請意旨略以：聲請人與被繼承人丙○○ （男，民國○○年○
    月○○日生，身份證統一編號：Ｚ000000000號，民國94年6月2
    1日歿，生前最後處所：台南縣永康市○○○街95號2摟）因
    拍賣強制執行事件，繫屬於台灣高雄地方法院（95年度執字
    第4703號），因債務人丙○○已死亡，台灣高雄地方法院執
    行處命聲請人補正被繼承人之繼承人，惟被繼承人丙○○之
    繼承人均拋棄其繼承權，為續行強制執行，聲請人爰依法聲
    請本院選任財政部國有財產局台灣南區辦事處或其他適當之
    人為被繼承人丙○○之遺產管理人等語。
三、聲請人主張之上開事實，業據提出戶籍謄本1紙、 本院94年
    度繼字第1196號拋棄繼承准予備查函1紙、 台灣高雄地方法
    院民事執行處通知2紙、台灣高雄地方法院94年度拍字第687
    號民事裁定1份為證，經本院依職權調取本院90年度繼字第3
    85號、92年度繼字第1112號、94年度繼字第1196號卷宗審閱
    屬實，聲請人主張堪信為真實；復查被繼承人丙○○之繼承
    人均已聲明拋棄繼承權，又未準用民法第1177條規定選定遺
    產管理人，而聲請人為被繼承人之債權人，故聲請人以利害
    關係人聲請選任被繼承人之遺產管理人，核與上開規定並無
    不合，應予准許。
四、查被繼承人丙○○並無任何繼承人，且未準用民法第1177條
    之規定選定遺產管理人，則被繼承人丙○○之遺產，將於清
    償債權，交付遺贈物後，歸屬國庫，即無人繼承之遺產若有
    賸餘，終歸國家所取得，則職司國有財產管理之有關機關自
    係最為適合擔任遺產管理之人，況上開機關就遺產管理之有
    關法律程序亦相當熟悉；且被繼承人丙○○之原繼承人吳嘉
    蕙、黃家盈以書面表明不願擔任被繼承人丙○○之遺產管理
    人，有陳明書1紙在卷可稽， 是聲請人本於利害關係人身分
    聲請選任財政部國有財產局台灣南區辦事處或其他適當之人
    為被繼承人丙○○之遺產管理人，為使被繼承人丙○○遺產
    之處置順利進行，本院認選任財政部國有財產局台灣南區辦
    事處為被繼承人丙○○之遺產管理人為適當。
五、依非訟事件法第21條第2項、 民事訴訟法第78條，裁定如主
    文。
中    華    民    國    95    年    10    月    30    日
                      家事法庭    法  官  王 獻 楠
上為正本係照原本作成。
如不服本裁定，應於裁定送達後10日內向本院提出抗告狀（附具
繕本），並應繳納抗告費新台幣1000元。
中    華    民    國    95    年    10    月    30    日
                                  書記官  蘇 玲 錦


司法院資訊處製作；財團法人民間司法改革基金會備份。
